臺灣臺北地方法院民事判決　　　　　　 100年度小上字第22號
上　訴　人　陳永昌
被上訴人　　李嗣涔
上列當事人間請求侵權行為損害賠償事件，上訴人對於中華民國
99年12月23日本院臺北簡易庭99年度北小字第2702號第一審判決
提起上訴，本院判決如下：
    主  文
上訴駁回。
第二審訴訟費用新臺幣壹仟伍佰元由上訴人負擔。
    理  由
一按對於小額程序之第一審裁判提起上訴，非以其違背法令為理
  由，不得為之，並應於上訴狀內記載上訴理由，表明原判決所
  違背之法令及其具體內容，暨依訴訟資料可認為原判決有違背
  法令之具體事實，民事訴訟法第436條之24第2項、第436條之
  25分別定有明文。所謂違背法令，係指依同法第436條之32第2
  項準用第468條所定判決不適用法規或適用不當、第469條第1
  款至第5款所定判決當然違背法令之情形，至於第469條第6款
  「判決不備理由或理由矛盾者」則不在準用之列，故僅判決理
  由矛盾，並非當然違背法令，須因判決理由矛盾而顯然影響判
  決之結論，方得認屬於同法第468條所定判決不適用法規之違
  背法令。
二本件上訴人提起上訴，固表明原判決因理由矛盾而有民事訴訟
  法第468條、第469條第6款之違背法令情形，然所主張：原判
  決既認另案判決尚未確定，卻表示「然亦可認系爭函文回覆查
  核情形為原告占用該校宿舍之內容，並非全然無據而屬憑空捏
  造」，理由前後矛盾，又原判決第1頁表示「原告起訴主張：
  (一)…被告卻於系爭函文中指稱原告占用宿舍並散佈於全國甚多
  單位、甚多人，被告之行為造成原告名譽、人格受到嚴重貶損
  …(二)提出：臺灣大學98年7月27日…函等件影本為證」，第2頁
  卻表示「此外，原告就被告之行為致其受有何精神及名譽上之
  損害，亦未舉證證明之」，前後亦矛盾等語，核係就原審所論
  斷：上訴人所提國立臺灣大學（下稱臺灣大學）函文載明依人
  事行政局98年7月17日、99年8月9日函辦理，該人事行政局函
  係依宿舍管理手冊第2點規定請臺灣大學查復92年第4季至98年
  第2季、99年第2季被占用宿舍處理情形，可知被上訴人係以臺
  灣大學校長名義函復人事行政局，且臺灣大學訴請上訴人返還
  宿舍，業經本院98年度訴字第1007號判決上訴人應予返還，縱
  該判決尚未確定，亦可認臺灣大學函復查核情形為上訴人占用
  該校宿舍，並非全然無據而屬憑空捏造，被上訴人本於職務就
  查核事宜函復人事行政局，難認有何侵權行為，另上訴人就被
  上訴人之行為致其受有何精神及名譽上之損害，亦未舉證證明
  ，則上訴人依侵權行為之法律關係，請求被上訴人負賠償責任
  即屬無據等情，指摘原審取捨證據、認定事實之職權行使為不
  當，且難認原判決有何理由矛盾，自難認原判決因理由矛盾而
  有顯然影響判決結論之違背法令情事。
三綜上所述，原判決並無上訴人所指違背法令情事，依上訴意旨
  足認本件上訴為無理由，爰依民事訴訟法第436條之29第2款規
  定，不經言詞辯論，逕以判決駁回之。
四本件第二審裁判費為新臺幣1,500元，應由上訴人負擔，爰確
  定第二審訴訟費用額如主文第2項所示。
五據上論結，本件上訴為無理由。依民事訴訟法第436條之32第1
  項、第2項、第449條第1項、第436條之29第2款、第78條、第
  436條之19第1項，判決如主文。
中    華    民    國    100    年    2    月    15    日
                  民事第二庭審判長法  官  張松鈞
                                  法  官  陳杰正
                                  法  官  林玲玉
以上正本係照原本作成。
本判決不得上訴。
中    華    民    國    100    年    2    月    15    日
                                  書記官  劉碧輝